# 关于过渡期损益

提问人：老兵 701206701206 时间：2020-06-04 09:33:09
陈总：
《企业国有资产交易监督管理办法》（ 32 号文)第三十二条规定， 采取非公开协议转让方式转让企业产权，转让价格不得低于经核准或备案的评估结果。
以下情形按照《中华人民共和国公司法》、企业章程履行决策程序后，转让价格可以资产评估报告或最近一期审计报告确认的净资产值为基础确定，且不得低于经评估或审计的净资产值：
（一）同一国家出资企业内部实施重组整合，转让方和受让方为该国家出资企业及其直接或间接全资拥有的子企业；
（二）同一国有控股企业或国有实际控制企业内部实施重组整合，转让方和受让方为该国有控股企业或国有实际控制企业及其直接、间接全资拥有的子企业。
假设A公司是上市公司，B公司是A公司的母公司，B公司是国有控股企业。A公司拟将其全资子公司C的全部股权转上给B公司，评估基准日为 2019 年 12 月 31 日，假设资产基础法下的评估值为 1000 万元，且经国资委备案。交割日为 2020 年 6 月 30 日，假设C公司 2020 年1——6月亏损 100 万元。
一般情况下，A公司转让C公司股权的成交价为1000-100=900万元。
请教陈总，在国务院国资委 32 号文发布后，A公司转让C公司股权的转让价格该如何确定？即过渡期损美国人该如何分配。如果按 32 号文规定，转让价格应该为 1000 万元，但是这样可能存在母公司向上市公司输送利润的嫌疑；如果转让价格定为 900 万元，则又违反了国资委规定。请陈总指教一下。

回答人：chenyiwei
因为A是上市公司，所以还需要同时考虑证监会的监管规定。实务中出于保护上市公司中小股东利益的考虑，一般按基准日评估值转让，过渡期如为亏损的，则由受让方承担。在会计处理上，由大股东承担的过渡期亏损一般计入资本公积。